臺灣新北地方法院刑事裁定
                                     111年度聲字第2630號
聲  請  人  臺灣新北地方檢察署檢察官
受  刑  人  陳麗秋




上列聲請人因受刑人數罪併罰有二裁判以上，聲請定其應執行之
刑（111年度執聲字第1911號），本院裁定如下：
    主  文
陳麗秋所犯如附表所示各罪所處之刑，應執行拘役壹佰貳拾日，
如易科罰金，以新臺幣壹仟元折算壹日。
    理  由
一、本件聲請意旨略以：受刑人陳麗秋因竊盜等數罪，先後經判
    決確定如附表，應依刑法第53條、第51條第6款規定，定其
    應執行之刑，爰依刑事訴訟法第477條第1項聲請裁定。
二、按裁判確定前犯數罪者，併合處罰之，而數罪併罰有二以上
    裁判者，應定其應執行之刑，其宣告多數拘役者，於各刑中
    之最長期以上，各刑合併之刑期以下，定其刑期，但不得逾
    120日，刑法第50條、第51條第6款、第53條分別定有明文。
    次按刑事訴訟法第370條第2項、第3項，已針對第二審上訴
    案件之定應執行之刑，明定有不利益變更禁止原則之適用，
    於分屬不同案件之數罪併罰有應更定執行刑者，本於同為定
    刑裁定應為相同處理之原則，法院於裁定定應執行之刑時，
    自仍應有不利益變更禁止原則法理之考量，亦即另定之執行
    刑，其裁量所定之刑期，不得較重於前定之執行刑加計後裁
    判宣告之刑之總和，否則即與法律秩序理念及法律目的之內
    部界限有違（最高法院103年度第14次刑事庭決議及最高法
    院93年度台非字第192號判決意旨參照）。　　　
三、經查：
　㈠本件受刑人陳麗秋因竊盜等數罪，先後經判決確定如附表所
    示之刑，且各該罪均係在附表編號1所示之罪判決確定前所
    犯，並以本院為其犯罪事實最後判決法院，是檢察官聲請定
    應執行刑，本院審核認其聲請為正當。再者，受刑人所犯附
    表編號2所示之罪，前經臺灣雲林地方法院110年度易字第58
    7、664號判決定應執行刑拘役30日確定，附表編號3所示之
    罪，前經本院111年度審易字第103號判決定應執行刑拘役95
    日確定，有臺灣高等法院被告前案紀錄表附卷可稽，則參照
    前揭說明，本院就附表所示各罪再定應執行刑時，自應受上
    開裁判所定應執行刑總和之內部界限所拘束。
  ㈡受刑人就本件聲請定其應執行刑案件表示：無意見（見定應
    執行刑陳述意見表）。　　
四、綜上，爰依前揭法條規定，並參酌上開各罪宣告刑總和上限
    、各刑中最長期，審酌受刑人犯罪情節及行為次數，就其所
    犯前揭各罪為整體非難評價，定如主文所示之應執行刑，並
    諭知易科罰金折算標準。
據上論斷，應依刑事訴訟法第477條第1項，刑法第50條第1項前
段、第53條、第51條第6款、第41條第1項前段，裁定如主文。　
中　　華　　民　　國　　 111 　年　  9  　月　　 29 　日
                刑事第十庭  法  官  連雅婷
上開正本證明與原本無異　　　　　　　　
如不服本裁定，應於裁定送達後五日內敘明抗告理由，向本院提
出抗告狀。 
                            書記官  林蔚然
中　　華　　民　　國　　111 　年　　9 　　月　　29　　日
附表：受刑人陳麗秋定應執行刑案件一覽表
編        號  1 2 3 罪        名  竊盜 竊盜 竊盜 宣   告   刑  拘役50日 拘役15日 拘役10日 拘役15日 拘役15日 拘役30日 拘役30日 拘役50日 拘役50日 犯 罪 日 期  110.8.16 110.8.16 110.8.16 110.2.28 110.2.28 110.2.22 110.6.20 110.6.23 110.6.23 偵查(自訴)機關年度案號  嘉義地檢110年度偵字第7920號 雲林地檢110年度偵字第5772、6858號 新北地檢110年度偵字第32513號等 最後事實審 法 院 嘉義地院 雲林地院 新北地院  案 號 110年度嘉簡字第1128號 110年度易字第587、664號 111年度審易字第103號  判決 日期 110/11/30 111/1/27 111/3/7 確定 判決 法 院 嘉義地院 雲林地院 新北地院  案 號 110年度嘉簡字第1128號 110年度易字第587、664號 111年度審易字第103號  判決確定日 期 111/1/4 111/3/18 111/04/12 是否為得易科罰金之案件  是 是 是 備        註  空白 附表編號2所示之罪前經臺灣雲林地方法院110年度易字第587、664號判決定應執行刑拘役30日 附表編號3所示之罪前經本院111年度審易字第103號判決定應執行刑拘役95日 
編        號  4 5 6 罪        名  竊盜 竊盜 竊盜 宣   告   刑  拘役50日3次 拘役40日3次 拘役20日9次 拘役30日3次 拘役50日 拘役40日 犯 罪 日 期  110/6/7、 110/5/21、 110/6/23、 110/6/23、 110/6/23、 110/7/17、 110/6/13、 110/5/6、 110/5/13、 110/6/14、 110/6/23、 110/6/4、 110/6/7、 110/6/7、 110/6/9、 110/6/10、 110/6/10、 110/6/7 110.6.22 110.8.10 偵查(自訴)機關年度案號  嘉義地檢111年度偵字第938號等 新北地檢110年度偵字第46139號 新北地檢110年度偵字第46179號 最後事實審 法 院 嘉義地院 新北地院 新北地院  案 號 111年度嘉簡字第177號 111年度簡字第841號 111年度簡字第879號  判決 日期 111/3/31 111/3/14 111/4/6 確定 判決 法 院 嘉義地院 新北地院 新北地院  案 號 111年度嘉簡字第177號 111年度簡字第841號 111年度簡字第879號  判決確定日 期 111/5/10 111/6/22 （聲請書附表應予更正） 111/8/3 是否為得易科罰金之案件  是 是 是 備        註  空白 空白 空白 

編        號  7 罪        名  竊盜 宣   告   刑  拘役40日 犯 罪 日 期  110.8.5 偵查(自訴)機關年度案號  新北地檢110年度偵字第46909號 最後事實審 法 院 新北地院  案 號 111年度簡字第1030號  判決 日期 111/5/12 確定 判決 法 院 新北地院  案 號 111年度簡字第1030號  判決確定日 期 111/08/23 是否為得易科罰金之案件  是 備        註  空白